# 请教陈版及各位前辈——金融负债为什么不得重分类？

提问人：Curiosity8 时间：2019-09-14 10:59:11
准则规定企业对所有金融负债均不得重分类，这是什么原因呢？

回答人：chenyiwei
根据 IFRs 9 的结论基础中的相关内容：
BC4.121 Consistently with its decision in 2010 to retain most of the existing requirements for classifying and measur-ing financial liabilities (and relocate them to IFRS 9), the IASB decided to retain the requirements that prohibit reclas-sifying financial liabilities between amortised cost and fair value. The IASB noted that IFRS 9 requires reclassification of assets in particular circumstances. However, in line with the feedback received during the IASB’s outreach programme, the classification and measurement approaches for financial assets and financial liabilities are different; therefore the IASB decided that it is unnecessary and inappropriate to have symmetrical requirements for reclassification. Moreover, al-though the reclassification of financial assets has been a controversial topic in recent years, the IASB is not aware of any requests or views that support reclassifying financial liabilities.